---
title: "Tutorial R"
author: 
- "2182028-Jorge Luis Sandoval Anaya"
- "otro"
date: May 06, 2021
output:
 prettydoc::html_pretty:
    theme: cayman
    highlight: github
---


# 1.Estuctura de control
Se utilizan para controlar el flujo del programas en una rutina o funcion.Estas estructuras permiten controlar,mediante una condicion,la ejecucion o no de una linea de codigo o conjunto de lineas.
Las siguientes estructuras de control son las mas conocidas y usadas de R.

|Estructura de control|Descripcion|
|---|---|
|if|(si) es usado cuando deseamos que una operación se ejecute únicamente cuando una condición se cumple.|
|else|sirve para indicar instrucciones a realizar en caso de no cumplirse la condición del if.|
|for|nos permite ejecutar un bucle (loop), realizando una operación para cada elemento de un conjunto de datos.|
|while|Este es un tipo de bucle que ocurre mientras una condición es verdadera (TRUE). La operación se realiza hasta que se se llega a cumplir un criterio previamente establecido.|
|break|nos permite interrumpir un bucle|
|next|nos deja avanzar a la siguiente iteración del bucle.|
|repeat|Este es un bucle que se llevará a cabo el número de veces que especifiquemos.|

# 2. Listas y vectores
Un vector es la estructura de datos más sencilla en R. Un vector es una colección de uno o más datos del mismo tipo,es decir es una estructura homogenea.

### 2.1 Creacion de vectores
Para crear un vector debemos usar la funcion c() (combinar) y darle como argumento los elementos que deseamos combinar en el vector,separados por comas.

###   Ejemplo
```{r}
#Vector numerico
c(100,3456,4578,899)
```


```{r}
#vector de texto
c("Estadistica","Moda","Mediana","Media")
```

Si se desea agregar un dato a un vector ya existente,lo podemos hacer combinando dicho vector con el nuevo dato.
```{r}
vector_ejemplo <- c(1,2,3,4,5,6)
vector_ejemplo <- c(vector_ejemplo,7)
vector_ejemplo
```
Asi mismo se puede crear un vector con la combinacion de dos ya existentes.
```{r}
Ejemplo1 <- c(100,200,300)
Ejemplo2 <- c(400,500,600)
Ejemplo3 <- c(Ejemplo1,Ejemplo2)
Ejemplo3

```
Al intentar realizar la combinacion de vectores que tienen tipos de datos diferentes,R realiza coercion automaticamente dando origen a un  vector del tipo de dato mas flexible segun las reglas de coercion.

```{r}
class(Ejemplo3)
```
ahora se agregara un dato de tipo de cadena de texto y se vera en uso las reglas de coercion.
```{r}
class(c(Ejemplo3,"Estadistica"))
```
Tambien pordemos crear vectores con secuencias numericas utilizando ```:```. En el lado izquierdo de los dos puntos se coloca el numero(decimal,negativo o positivo) de inicio de dicha secuencia y en el lado derecho escribimos donde finalizara. 
```{r}
#secuencia inicia en 10 y va hasta a 3
c(10:34)
```
En R existen operaciones aritmetica y relacionales que podemos aplicar a cada dato de un vector,a este proceso se le llama vectorizacion.  


```{r}
#suma
Ejemplo3+5
```
```{r}
#multiplicacion
Ejemplo3*8
```
```{r}
#divicion
Ejemplo3/2
```

Al aplicar operaciones relacionales se obtiene un vector logico para cada uno de los elementos comparados

```{r}
#numeros mayor de 200
Ejemplo3>200
```
```{r}
#numeros menor de 200
Ejemplo3<200
```
```{r}
#numeros igual a 200
Ejemplo3==200
```

### 2.2 Listas
Las listas, al igual que los vectores, son estructuras de datos unidimensionales, sólo tienen largo, pero a diferencia de los vectores cada uno de sus elementos puede ser de diferente tipo o incluso de diferente clase, por lo que son estructuras heterogéneas.

### 2.21 Creacion de listas
Para crear una lista es necesario usar la funcion ```list()```,la cual nos pidira como argumentos los elemtos que deseamos incluir en la nueva lista.Para esta estructura, no importan las dimensiones o largo de los elementos que queramos incluir en ella.

### Ejemplo
```{r}
#vector de 1 a 10
vector <- 1:10
#matriz 
matriz <- matrix(1:6, nrow=3)
lista <- list("vector"=vector,"matriz"=matriz)
lista
```

# 3.Funciones
Para crear funciones en R debemos utilizar el comando ```function()``` con el cual se creara objetos de tipo function de la siguiente manera.

```
f <- function(<argumentos>)
{
    ## codigo de la funcion 
}
```

 Cuando le asignamos una funcion a un nombre decimos que hemos definido una funcion.
 
 
Una vez que la función tiene nombre, podemos llamarla usando su nombre, al igua lque con las funciones por defecto de R.

```{r}
f <- function(){
  cat("Hola mundo")
  
}
#llamando la funcion f
f()
```
Toda funcion esta compuesta de 3 partes las cuales veremos a continuacion.

|Parte|Descripcion|
|---|---|
|Nombre|Nos permite ejecutar  y hacer referencia sobre una funcion|
|Argumentos|Son la variables que necesitan las funciones para poder realizar sus operaciones|
|Cuerpo|Contiene todas las operaciones que se ejecutaran cuando la funcion sea llamada|


# 4. Distribuciones de probabilidad en R

A cada nombre de probabilidad dado por R se le agrega  un prefijo ```d``` para obtener la funcion de densidad,```p``` para la funcion de distribucion acumulada  y ```q``` para la funcion cuantil.La sintaxis de lo anterior es la siguiente.

```
 dname(x,.....) #evalua la funcion de densidad
 pname(x,.....) #evalua la funcion de distribucion
 qname(x,.....) #evalua la funcion cuantil
```
## Distribucion Beta

### Funcion de densidad
```{r}
 curve(dbeta(x, shape1=1, shape2=5), lwd=3, las=1,
      ylab='Densidad')
```

### Funcion de distribucion acumulada
```{r}
curve(pbeta(x, shape1=1, shape2=5),lwd=3,las=1,
      ylab='D acumulada')
```

### Funcion cuantil
```{r}
curve(qbeta(x, shape1=1, shape2=5),lwd=3,las=1,
      ylab='F Cuartil')
```

## Distribucion normal


### Funcion de densidad
```{r}
 curve(dnorm(x, mean = 0, sd=1), lwd=3, las=1,
      ylab='Densidad')
```

### Funcion de distribucion acumulada
```{r}
curve(pnorm(x, mean = 0, sd=1),lwd=3,las=1,
      ylab='D acumulada')
```

### Funcion cuantil
```{r}
curve(qnorm(x, mean = 0, sd=1),lwd=3,las=1,
      ylab='F Cuartil')
```

## Distribucion binomial

### Funcion de densidad
```{r}
x <- seq(0,50,by=1)#secuencia de 50 numeros ordenados
bin <- dbinom(x,size=50,prob=0.5)
plot(x,bin)

```

### Funcion de distribucion acumulada
```{r}
x <- seq(0,50,by=1)#secuencia de 50 numeros ordenados
bin <- pbinom(x,size=50,prob=0.5)
plot(x,bin)

```

### Funcion cuantil

```{r}
qbinom(0.25,51,1/2)

```

## Distribucion de poisson

### Funcion de densidad

```{r}
x <- 1:50
plot(dpois(x,lambda = 5))
```


### Funcion de distribucion acumulada

```{r}
x <- 1:50
y <- ppois(x,lambda = 5)
plot(x,y)

```

### Funcion cuantil

```{r}
qpois(p=0.90,lambda=10)

```

# 5 xd
```{r}
```

# 6
```{r}
enlace <- 'https://raw.githubusercontent.com/georsan/U/main/Estadistica/abalone.txt'
datos <- read.table(file=enlace, header=TRUE,sep = ",")
datos
```

